【裁判字號】    88,易,763
【裁判日期】    890113
【裁判案由】    竊盜
【裁判全文】
臺灣苗栗地方法院刑事判決                          八十八年度易字第七六三號
    公  訴  人  臺灣苗栗地方法院檢察署檢察官
    被      告  乙○○
右列被告因竊盜案件，經檢察官提起公訴（八十八年度偵字第四○五六號），及以八
十八年度四四○三、四四八二號移送併辦，本院判決如左：
    主  文
乙○○連續攜帶兇器竊盜，累犯，處有期徒刑壹年。
扣案之斜口剪壹支沒收。
    事  實
一、乙○○前因違反麻醉藥品管理條例案件，經判處有期徒刑八月確定，甫於八十三
    年十二月二十三日執行完畢，竟仍不知悔改，復意圖為自己不法之所有，並基於
    概括之犯意，於八十八年八月五日一時五十分許，在苗栗市○○里○○街九十
    七巷十號工地，竊取全國水電股份有限公司所有置於上開工地之電線四捲，又於
    同年月二十五日十九時四十分許，在苗栗至豐富間鐵路基地一四○公里五○一公
    尺處，以自備之客觀上足認為兇器之斜口剪一支竊取台灣鐵路局之電纜線三百五
    十公分長，又於同年月三十一日十一時許，在苗栗市新川里垃圾場旁，竊取台電
    公司所有之鋁質電線計三十五公斤，於八十八年八月五日一時五十分許犯案得手
    後欲置於其騎用機車時，當場為甲○○、邱國峰查獲並報警究辦並循線陸續查獲
    上情，並扣得斜口剪一支。
二、案經苗栗縣警察局苗栗分局及鐵路警察局第二警務段報請臺灣苗栗地方法院檢察
    署檢察官偵查起訴。
    理  由
一、訊據被告矢口否認右揭犯罪事實，辯稱：伊至上開工地係為找尋羅香金之人，伊
    未竊取電線，伊以撿破爛為生，以為那些電線係廢棄物等語，惟查：被告如何駕
    機車至上開工地旁工寮，進入該工地而手提四捲電線自上開工地出來等情，業據
    目擊證人甲○○、邱國峰證述在卷，另証人丙○○亦証陳東西是被告偷的且均為
    有用之物並非如被告所云廢棄物，据其到庭証實在卷，此外，並有贓物認領保管
    單三紙及照片一幀附卷可稽，是被告所辯無非卸避之詞，委不足採，其前開犯行
    應堪認定。
二、核被告乙○○所為，係犯刑法第三百二十條第一項之竊盜罪及第三百二十一條第
    一項第三款之加重竊盜罪。被告先後數次犯行，時間緊接，犯罪構成要件相同，
    顯係基於概括之犯意反覆為之，應依連續犯之規定論以一罪，並加重其刑。又被
    告前因違反麻醉藥品管理條例案件，經法院判處有期徒刑八月確定，甫於八十三
    年十二月二十三日執行完畢，有本院被告全國前案紀錄表附卷可佐，其於執行完
    畢後五年內再犯本罪，為累犯，並依法遞加重其刑。爰審酌被告之品行、犯罪之
    動機、目的、手段、所生之危害及犯罪後之態度等一切情狀，量處如主文所示之
    刑。
三、扣案之斜口剪一支為被告所有且係供犯罪所用之物，併予宣告沒收。
據上論斷，應依刑事訴訟法第二百九十九條第一項前段、刑法第五十六條、第三百二
十一條第一項第三款、第四十七條、第三十八條第一項第二款，判決如主文。
本案經檢察官 林 文 中 到庭執行職務
中    華    民    國    八十九      年    一    月      十三    日
                             台灣苗栗地方法院刑事庭
                                   法  官  林  誌  誠
右正本證明與原本無異。
如不服本判決，應於送達後十日內向本院提出上訴狀(須附繕本)，上訴於台灣高等
法院台中分院。
                                   書記官  陳  振  和
中 華    民    國    八十九      年    一    月      十三    日
附錄論罪科刑法條
刑法第三百二十一條第一項第三款
犯竊盜罪而有左列情形之一者，處六月以上五年以下有期徒刑。
第三款：攜帶兇器而犯之者。


司法院資訊處製作；財團法人民間司法改革基金會備份。
